【裁判字號】    90,易,1046
【裁判日期】    900412
【裁判案由】    竊盜
【裁判全文】
臺灣高雄地方法院刑事判決                          九十年度易字第一四六號
    公  訴  人  臺灣高雄地方法院檢察署檢察官
    被      告  乙○○
右列被告因竊盜案件，經檢察官提起公訴（九十年度偵字第三六八一號），本院判決
如左：
    主  文
乙○○竊盜，處罰金壹仟元，如易服勞役，以參佰元折算壹日。
    事  實
一、乙○○於民國八十八年間因竊盜案件，經台灣高雄地方法院檢察署為職權不起訴
    處分確定在案，仍不知悔改，為滿八十歲之人，意圖為自己不法之所有，於九十
    年二月九日下午四時五十分許，在高雄市前金區○○○路五四七號永漢書局內，
    趁店員甲○○不知之際，竊取甲○○所保管價值新台幣（下同）二百元之致富講
    義不景氣照樣賺錢理財指南書籍一本，得手後藏放在穿著之西裝外套內側藏之際
    ，為店員甲○○發覺，乙○○乃未付帳逕自店內走出收銀台，在騎樓下欲離去之
    際，為店員甲○○與其他店員當場逮獲，並報警處理。
二、案經高雄市政府警察局新興分局移送台灣高雄地方法院檢察署檢察官偵查起訴。
    理  由
一、訊據被告乙○○雖坦承將書籍放置在穿書之西裝外套內側，惟矢口否認有何竊盜
    犯行，辯稱：我帶有足夠的錢購買書籍，剛走出店門口就被攔阻，我有表示要付
    錢，我並非竊盜等語。經查：證人甲○○於警訊及本院審理中到庭證述：我看到
    被告把價值二百元的書籍放在穿著的西裝外套裡面，丕未付帳就走出收銀台至騎
    樓下準備騎腳踏車離去，我叫住他，並通知警方前來處理，是在他衣服內側找出
    書籍等語綦詳，復有贓物認領保管收據一紙附卷可參，再參以被告於本院審理中
    自承：我在永漢書局僅欲購買這本書籍，這本書厚度普通等情，則依一般人之購
    買習慣，於結帳之前，應將物品置於手上，且該書厚度普通，並無被告不能置於
    手上之情形，詎被告竟於付帳前即將書本置於穿著之西裝外套內側，已與常情有
    悖，又未付帳選自走出收銀台，足證被告基於意圖為自己不法之所有，而竊取店
    員甲○○保管之書籍一本之犯行，堪以認定。
二、核被告乙○○所為，係犯刑法第三百二十條第一項竊盜罪。被告為本案竊盜行為
    時，為滿八十歲之人，依刑法第十八條第三項之規定減輕其刑。爰審酌被告前已
    有竊盜前科，經檢察官為職權不處分後，仍不知悔改，為貪圖小利，竊取書籍一
    本，但所得無多，惟於犯後否認犯行，並無悔意等一切情狀，量處如主文所示之
    刑，並諭知罰金如易服勞役之折算標準。
三、據上論斷，應依刑事訴訟法第二百九十九條第一項前段、刑法第十八條第三項、
    第三百二十條第一項、第四十二條第二項、罰金罰鍰提高標準條例第一條前段、
    第二條判決如主文。
本案經檢察官吳茂松到庭執行職務。
中      華      民      國      九十      年      四      月    十二    日
                                  臺灣高雄地方法院刑事第四庭
                                      法  官  張  桂  美
右正本證明與原本無異。
如不服本判決，應於判決送達後十日內，向本院提出上訴狀。
                                      書記官  吳  金  霞
中      華      民      國      九十      年      四      月    十二    日


司法院資訊處製作；財團法人民間司法改革基金會備份。
